【裁判字號】    99,易,361
【裁判日期】    990528
【裁判案由】    家暴傷害等
【裁判全文】
臺灣桃園地方法院刑事判決               99年度易字第361號
公  訴  人  臺灣桃園地方法院檢察署檢察官
被      告  甲○○
上列被告因家暴傷害等案件，經檢察官提起公訴（99年度偵字第
7530號），被告於本院準備程序進行中就被訴事實為有罪之陳述
，經告知簡式審判程序之旨，並聽取當事人之意見後，經本院裁
定進行簡式審判程序，判決如下：
    主  文
甲○○以加害生命、身體之事，恐嚇他人致生危害於安全，處有
期徒刑肆月，如易科罰金，以新臺幣壹仟元折算壹日。
其餘被訴部分公訴不受理。
    事  實
一、甲○○係乙○○之配偶，兩人具有家庭暴力防治法第3 條第
    1 款所定之家庭成員關係。甲○○於民國99年3 月15日晚間
    11時30分許，在桃園縣中壢市南昌新村46之5 號住處，因酒
    後與乙○○發生口角，竟即基於恐嚇危害安全之犯意，向乙
    ○○出言恫稱：「要把妳的頭砍下來」及「妳的家人來1 個
    殺1 個」等語，以此加害生命、身體之事恐嚇乙○○，使乙
    ○○心生畏懼，致生危害於安全。嗣經乙○○之家屬及乙○
    ○分別於99年3 月16日凌晨0 時20分、凌晨0 時21分、凌晨
    0 時24分先後數次報警處理，員警據報前往上址而查獲，始
    悉上情。
二、案經桃園縣政府警察局中壢分局報告臺灣桃園地方法院檢察
    署檢察官偵查起訴。
    理  由
一、按刑事訴訟法第273 條之1 第1 項規定除被告所犯為死刑、
    無期徒刑、最輕本刑為3 年以上有期徒刑之罪或高等法院管
    轄第一審案件者外，於審判期日前之準備程序進行中，被告
    先就被訴事實為有罪之陳述時，審判長得告知被告簡式審判
    程序之旨，並聽取當事人、代理人、辯護人及輔佐人之意見
    後，裁定進行簡式審判程序。經查，本件被告甲○○被訴家
    暴傷害等案，非前開不得進行簡式審判程序之案件，經被告
    於本院準備程序進行中就被訴事實為有罪之陳述，且經本院
    告知被告簡式審判程序之旨，聽取被告及檢察官之意見後，
    爰依上開刑事訴訟法第273 條之1 第1 項之規定，裁定進行
    簡式審判程序，合先敘明。
二、上揭犯罪事實，業據被告甲○○於本院審理中坦承不諱，核
    與證人即被害人乙○○，證人即在場之人梁少威、斯塔（MO
    EDJILE STARI）證述情節相符，足認被告甲○○前揭任意性
    自白與事實相符，應堪採信。綜上所述，本件事證明確，被
    告甲○○犯行洵堪認定，應予依法論罪科刑。
三、按家庭暴力者，謂家庭成員間實施身體或精神上不法侵害之
    行為；家庭暴力罪者，謂家庭成員間故意實施家庭暴力行為
    而成立其他法律所規定之犯罪，家庭暴力防治法第2 條第1
    項、第2 項定有明文。本件被告甲○○與被害人乙○○為配
    偶，業據被告及被害人陳明在卷，2 人間具有家庭暴力防治
    法第3 條第1 款所列之家庭成員關係。是核被告甲○○對被
    害人乙○○所為，係犯刑法第刑法第305 條之恐嚇危害安全
    罪，係屬家庭暴力防治法第2 條第2 項之家庭暴力罪。爰審
    酌被告甲○○與被害人乙○○具有家庭成員關係，詎竟僅因
    一時口角爭執，即當其子梁少威之面前，出言以砍下乙○○
    之頭、乙○○之家人來一個殺一個等語，以乙○○及其家屬
    之生命安全相脅而恫嚇乙○○對於被害人乙○○心理產生極
    大威脅，惟念犯後尚知坦承犯行，並其犯罪動機、目的、手
    段、所生危害等一切情狀，量處如主文所示之刑，並諭知易
    科罰金之折算標準。
四、公訴不受理部分
（一）公訴意旨另略以：被告甲○○於事實欄一所示時、地恐嚇
      乙○○之前，另基於傷害之犯意，持椅子朝乙○○身體丟
      擲，復手持非屬槍砲彈藥刀械管制條例所列管之西瓜刀1
      把，並以刀鞘毆打乙○○頭部，再持空氣槍朝乙○○之右
      手腕、右大腿等處擊發塑膠子彈數顆，致乙○○受有大腿
      挫傷、小腿挫傷、大腿開放性傷口、小腿開放性傷口及頭
      挫傷等傷害，因認被告甲○○此部分係涉犯刑法第277 條
      第1 項傷害罪嫌。
（二）按告訴乃論之罪，告訴人於第一審辯論終結前得撤回其告
      訴，又告訴經撤回者，法院應諭知不受理之判決，刑事訴
      訟法第238 條第1 項、第303 條第3 款定有明文。本件公
      訴人認被告甲○○涉犯刑法第227 條第1 項之罪，依同法
      第287 條前段規定，須告訴乃論，茲據告訴人乙○○撤回
      告訴，有告訴人乙○○出具之刑事撤回告訴狀1 份在卷可
      查在卷，依照前開法條之規定，此部分應諭知不受理之判
      決。
據上論斷，應依刑事訴訟法第273 條之1 第1 項、第299 條第1
項前段，第303 條第3 款，刑法第305 條、第41條第1 項，刑法
施行法第1 條之1 第1 項、第2 項前段，判決如主文。
本案經檢察官吳美文到庭執行職務。
中    華    民    國    99    年    5     月    28    日
                  刑事第十一庭法  官  林蕙芳
以上正本證明與原本無異。
如不服本判決應於收受判決後10日內向本院提出上訴書狀，並應
敘述具體理由。其未敘述上訴理由者，應於上訴期間屆滿後20日
內向本院補提理由書( 均須按他造當事人之人數附繕本) 「切勿
逕送上級法院」。
                              書記官  莊凱男
中    華    民    國    99    年    5     月    28    日
附錄法條：
中華民國刑法第305條
（恐嚇危害安全罪）
以加害生命、身體、自由、名譽、財產之事，恐嚇他人致生危害
於安全者，處 2 年以下有期徒刑、拘役或 3 百元以下罰金。

司法院資訊處製作；財團法人民間司法改革基金會備份。
